# 政府补助形成的资本公积

提问人：wbj60123 时间：2010-01-07 10:14:41
有公司在执行会计制度时，有与资产相关的政府补助形成的资本公积，相应的固定资产未计提折旧。现在固定资产报废，可否在主管部门审批的情况下，作减少资本公积处理？

回答人：chenyiwei
回复 楼主 wbj60123 的帖子冲减资本公积的做法不恰当。资产一旦确认，就与当初形成时的资本公积相分离，资产处置、报废仍应按常规方法处理。在原制度下，资产报废时原先的资本公积准备项目实现，根据财会[1998]66号文规定，应计入“资本公积——其他资本公积”，不能转入损益。 主管部门的批准对此也没有直接的作用。早在 1998 年，财会[1998]16号文就已经规定：“股份有限公司应当自 1998 年 1 月 1 日起，按照《股份有限公司会计制度----会计科目和会计报表》的规定进行会计核算，对外提供合法、真实和公允的财务报告，财政部门不得任意批准股份有限公司费用、亏损等挂帐，也不得批准股份有限公司随意变更会计政策。”“各级财政部门不得批准公司将不符合长期待摊费用性质的各项费用，以及不按规定期限分期摊销的长期待摊费用，挂帐处理。”